# 请教陈版主，关于美易单入账问题

提问人：yinpo123 时间：2021-12-08 11:18:29
陈版主，你好。
A公司最近收到美的支付的“美易单”债权凭证，因为产品尚未交货，支付的是进度款，A公司是否要将“美易单”入账？
我看其他公司是说收到“美易单”后继续在应收账款核算，但是A公司还没有对美的应收账款。
如果入账的话，是否为：
借：应收账款 贷：合同负债。
谢谢版主。

回答人：chenyiwei
一般理解此类“美易单”债权凭证应该是可以在一定范围内（如债务人集团的核心企业所搭建的融通平台）流通转让的，但实际上并不是应收票据。
鉴于是用于支付预付款，故建议分别确认应收账款和合同负债。这两者的法律关系互相独立和分离。